fr: Goût de collation pour bébé: Fromage; Fruit; Céréales; Légumes; Autre
da: Babysnacksmag: Ost; Frugt; Korn; Grøntsager; Andet
it: Gusto degli snack per bambini: Formaggio; Frutto; Cereali; Verdure; Altro
ja: ベビー用スナックの味: チーズ; フルーツ; 穀類; 野菜; その他
zh-CN: 婴儿零食口味: 芝士/西式奶酪; 果类; 谷物; 蔬菜; 其他
vi: Hương vị đồ ăn nhẹ cho bé: Phô mai; Hoa quả; Ngũ cốc; Rau củ; Khác
es: Sabor de merienda para bebés: Queso; Frutal; Granos; Verduras; Otros
bg-BG: Вкус на бебешка закуска: Сирене; Плодове; Зърна; Зеленчуци; Други
pt-PT: Sabor do snack para bebé: Queijo; Frutado; Grãos; Vegetais; Outro
ko: 아기 간식 맛: 치즈; 과일; 곡물; 채소; 기타
pl: Smak przekąski dla niemowląt: Ser; Owoc; Ziarna; Warzywa; Pozostałe
sk-SK: Príchuť dojčenskej výživy: Syr; Ovocie; Obilie; Zelenina; Iné
de: Geschmack der Baby-Snacks: Käse; Frucht; Getreide; Gemüse; Sonstiges
hu: Babáknak készült rágcsálnivaló ízesítése: Sajt; Gyümölcs; Gabonafélék; Zöldségek; Egyéb
th: รสชาติของว่างสำหรับทารก: ชีส; ผลไม้; ธัญพืช; ผัก; อื่นๆ
ru: Вкус детского снека: Сыр; Фрукты; Злаки; Овощи; Другое
lt-LT: Užkandžio kūdikiams skonis: Sūris; Vaisius; Grūdai; Daržovės; Kita
zh-TW: 嬰兒零食口味: 起司; 水果; 穀物; 蔬菜; 其他
tr: Bebek atıştırmalığı lezzeti: Peynir; Meyve; Tahıl sirkesi; Sebzeler; Diğer
el: Γεύση βρεφικού σνακ: Τυρί; Φρούτα; Σιτηρά; Λαχανικά; Άλλο
nl: Smaak babysnack: Kaas; Fruit; Granen; Groenten; Andere
en: Baby snack flavor: Cheese; Fruit; Grains; Vegetables; Other
sv: Smak på bebissnacks: Ost; Frukt; Spannmål; Grönsaker; Annat
nb: Smak på babysnacks: Ost; Frukt; Korn; Grønnsaker; Annen
ro-RO: Aromă gustări pentru bebeluși: Brânză; Fruct; Cereale; Legume; Altele
fi: Vauvojen välipalan maku: Juusto; Hedelmällinen; Vilja; Kasvikset; Muu
cs: Příchuť svačinky pro děti: Sýr; Ovocný; Obilní; Zelenina; Jiné
pt-BR: Sabor do lanche para bebê: Queijo; Fruta; Grãos; Legumes; Outro
hr-HR: Okus poslastice za bebe: Sir; Voće; Žitarice; Povrće; Ostalo
sl-SI: Okus prigrizka za dojenčke: Sir; Sadje; Žitarice; Zelenjava; Drugo